臺灣桃園地方法院民事裁定
110年度司財管字第6號
聲  請  人  游淑惠律師


失  蹤  人  林振浤（亡）
                      失蹤前住所(改制前)：桃園縣○○鄉○○村00鄰○○00號
上列聲請人管理失蹤人林振浤之財產，聲請酌定財產管理人報酬
事件，本院裁定如下：
    主  文
聲請人得請求代為管理失蹤人林振浤財產之報酬暨墊付費用合計
為新臺幣捌萬貳仟玖佰捌拾陸元，並由失蹤人林振浤之遺產負擔
。
聲請程序費用新臺幣壹仟元由失蹤人林振浤之遺產負擔。
    理  由
一、按法院得依財產管理人之聲請，按財產管理人與失蹤人之關
    係、管理事務之繁簡及其他情形，就失蹤人之財產，酌給相
    當報酬，家事事件法第153條定有明文。觀諸其立法理由，
    可知財產管理人因管理失蹤人之財產，得聲請法院裁定就失
    蹤人之財產，酌給相當報酬。至於法院酌定報酬額所應考慮
    之因素，除財產管理人與失蹤人之親疏關係外，關於管理事
    務之繁簡程度、管理方法是否須具備專門技術等因素，亦應
    納入考量之範圍。準此，財產管理人與失蹤人之關係、管理
    事務之繁簡程度、專門技術之具備與否，均為考量因素。
二、本件聲請意旨略以：聲請人前經本院以108年度司財管字第1
     號裁定選任為失蹤人林振浤之財產管理人。查聲請人已辦
    妥管理人登記及為失蹤人聲請死亡宣告確定，期間失蹤人之
    財產，業已經法院裁判分割確定，為此提供已辦理事務及目
    前費用支出明細表及收據正本等，聲請裁定酌定財產管理人
    之報酬及因執行財產管理所生之費用12,035 元。
三、查聲請人主張本件遺產管理事件過去所支出之代墊費用為12
    ,035元，固據其提出代墊費用計算表及部分單據在卷可憑，
    然聲請人主張到法院開庭之交通費8,049元，此應係聲請人
    因管理遺產事務所為時間與勞力之支出，核屬管理報酬之範
    疇，而非因管理遺產所為必要之支出，關於此部分之勞費應
    於管理報酬內一併審酌核定，另聲請人主張代墊之本件聲請
    程序費用1,000元，因業已於主文第二項確定其數額，即毋
    庸重複納入計算，是以，聲請人就本件遺產管理事件已支出
    之必要代墊費用應為2,986元【計算式12,035元－8,049元－本
    次聲請程序費用1,000元＝2,986元】。又本院審酌聲請人管
    理失蹤人財產期間已逾2 年，並依所述管理失蹤人財產事務
    之過程及其所提出之相關處理資料，可知聲請人除有收受公
    文外，並有代為開庭及聲請宣告死亡等，所需耗費之時間非
    短，並應仰賴其律師專業，認本件聲請人之管理報酬以80,0
    00元為適當，此與前項管理報酬合計為82,986元，均應予准
    許，爰裁定如主文所示。
四、依家事事件法第97條、非訟事件法第21條第1項規定，裁定
    如主文。
五、如不服本裁定，須於裁定送達後10日內，以書狀向本院提出
    抗告狀，並繳納抗告費新臺幣1,000元。
中　　華　　民　　國　　111 　年　　1 　　月　　17　　日
                  家事法庭   司法事務官　王雯綺
以上正本係照原本作成。